EDUARDO ABARCA CHÁVEZ

JUNIOR FULLSTACK WEB DEVELOPER

+56953118991 | eduardo.abarca.c@usach.cl

in Eduardo Abarca Chávez | 😱 EdoAbarca

Las Condes, Santiago, Chile

RESUMEN PROFESIONAL

Ingeniero en Informática recientemente titulado con 1 año de experiencia en el desarrollo de productos de software para clientes particulares. Orientado a crear soluciones tecnológicas que impacten positivamente a los clientes, mi principal objetivo es aplicar mis conocimientos y habilidades en un entorno dinámico y colaborativo, para así contribuir al éxito de proyectos de software e impulsar mi crecimiento profesional. Mantengo mi compromiso de estar al día en el mundo tecnológico, actualizando y certificando mis conocimientos mediante plataformas de aprendizaje.

EDUCACIÓN

• Universidad de Santiago de Chile

Ingeniería de Ejecución en Computación e Informática

DataCamp

Associate Data Scientist in Python

• Frontend Masters

Carrer-ready Web Developer

MongoDB University

MongoDB Associate Developer

Marzo 2018 - Diciembre 2023

Santiago, Chile

Septiembre 2024 - Presente

Santiago, Chile

Septiembre 2024 - Presente

Santiago, Chile

Septiembre 2024 - Presente

Santiago, Chile

EXPERIENCIA

• MyraSalud

Marzo 2023 - Agosto 2023

Desarrollador Web FullStack

Remoto

- Colaboré en el desarrollo de un sistema de automatización para el cálculo de pagos de empleados, manejando complejidades como horas extras, licencias e inasistencias, y generando alertas por incidencias.
- Trabajé en un equipo de 4 miembros, siguiendo prácticas de desarrollo ágil y documentando procesos con herramientas como Figma, Jira y LucidChart.
- Se redujo el cálculo de pagos a menos de 1 minuto por persona.

Universidad de Santiago de Chile

Agosto 2023 - Mayo 2024

Desarrollador Web FullStack

- Remoto
- Diseñé y desarrollé un sistema basado en Inteligencia Artificial para detectar contenido generado por Modelos de Lenguaje (LLMs) en documentos evaluativos.
- Implementé un enfoque combinado de múltiples LLMs y clasificadores, mejorando la precisión de detección en un 80% incluso para documentos en Español.
- Lideré todas las etapas del ciclo de desarrollo del producto, incluyendo la captura de requisitos, diseño de la arquitectura, desarrollo backend y frontend, pruebas unitarias y funcionales, y el despliegue del sistema en un entorno de producción.
- Aporté una solución innovadora para el análisis automatizado de documentos, optimizando la capacidad de los docentes para identificar el uso de herramientas de generación de texto automatizado.

CONOCIMIENTOS

- Lenguajes de programación: Python, JavaScript, TypeScript, Java, C
- FrontEnd: Vite, React.js, Tailwind CSS
- BackEnd: Django, Nest.js, Spring Boot, Node.js
- DBMS: MongoDB, PostgreSQL
- Cloud Computing & Hosting: Microsoft Azure DigitalOcean, Heroku, Vercel
- Control de versiones: Git, GitHub
- Otras herramientas y tecnologías: Visual Studio Code, Jupyter Notebook, HuggingFace, Tensorflow, Keras, Pandas, Overleaf, LucidChart, Figma, Docker, Github Copilot, Bash

IDIOMAS

• Español: Nativo

Inglés: B2 (No certificado)Japonés: N5 (No certificado)

Textifying Speaking

Tecnologías: React.js, Tailwind CSS, Nest.js, Django, MongoDB

- o Aplicación web para transcribir archivos de video y audio.
- Al ser un trabajo individual, realicé todas las etapas de desarrollo de la aplicación
- Permite subir archivos sin límite de tamaño, soporta archivos de video y audio y utiliza un modelo de transcripción (Whisper) y resumen de texto (mT5 multilingual XLSum), sin comprometer la confidencialidad de los datos involucrados

 PoC AI Detector Agosto 2023 - Mayo 2024

Tecnologías: React.js, Tailwind CSS, Django, Nest.js, PostgreSQL



- o Trabajo de tesis, el cuál consiste en una aplicación web para analizar documentos y detectar contenido generado por Modelos de Lenguaje (LLMs), combinando LLMs y modelos clasificadores pre-entrenados.
- o Implementé el frontend en React. js con Tailwind CSS para interfaces intuitivas que permiten la carga de documentos y la visualización de resultados.
- o Diseñé y desarrollé el backend usando Django (Carga de modelos) y Nest.js (Controladores bajo una arquitectura monolítica modular) para procesar datos de manera eficiente, integrando múltiples modelos de IA y clasificadores.
- Configuré y administré PostgreSQL como base de datos principal, asegurando almacenamiento estructurado y rápido acceso a registros.
- · Realicé pruebas comparativas que demostraron un aumento del 80% en la efectividad de detección al emplear múltiples LLMs y clasificadores en conjunto.

Rotativa MyraSalud

Marzo 2023 - Agosto 2023

Tecnologías: Nuxt 2, Django, PostgreSQL, DigitalOcean, Figma, LucidChart



- · Proyecto de ingeniería de software, el cuál consiste en una aplicación web que analiza plantillas de asistencia de la empresa y calcula los pagos a realizar a cada uno, considerando licencias, inasistencias y horas extras
- · El equipo de desarrollo consistía de 4 miembros, siendo mi rol el de desarrollador FullStack
- · Diseñé diagramas de especificación (Modelo Relacional y Arquitectura) para garantizar un diseño técnico modular y escalable.
- Implementé controladores backend en Django y diseñé la conexión con PostgreSQL para asegurar integridad y consistencia de datos.
- · Configuré un entorno de despliegue en DigitalOcean, optimizando el rendimiento del sistema en producción.

ACTIVIDADES EXTRACURRICULARES

Ayudante de asignatura "Organización de Computadores"

Abril 2022 - *Agosto* 2022

Universidad de Santiago de Chile

- Realicé clases para un curso de 30 estudiantes, preparando material teórico y práctico sobre memoria, microprocesadores, caché y virtualización
- La cantidad de aprobados subió en un 50% respecto al semestre anterior

PUBLICACIONES

C=CONFERENCE, J=JOURNAL, P=PATENT, S=IN SUBMISSION, T=THESIS

Abarca, E. (2023). Aplicación web para la detección de inteligencia artificial en evaluaciones realizadas dentro del contexto universitario. Repositorio de la Universidad de Santiago de Chile.

CERTIFICACIONES

Vite (Frontend Masters)

• Complete Intro to React, v8 (Frontend Masters)

Octubre 2024

• Introduction to Node.js, v3 (Frontend Masters)

Octubre 2024

• Introduction to Python (DataCamp)

Octubre 2024

Septiembre 2024 Octubre 2024

• Intermediate Python (DataCamp)

• MongoDB Node.js Developer Path (MongoDB University)

Octubre 2024

Junio 2024 - Presente